【裁判字號】    90,易,201
【裁判日期】    900413
【裁判案由】    家庭暴力防治法之傷害
【裁判全文】
臺灣嘉義地方法院刑事判決                            九十年度易字第二一號
    公  訴  人  臺灣嘉義地方法院檢察署檢察官
    被      告  甲○○
右列被告因家庭暴力防治法之傷害案件，經檢察官提起公訴（九十年度偵字第六八三
號），本院判決如左：
    主  文
甲○○違反法院依家庭暴力防治法第十三條所為禁止實施家庭暴力行為之裁定，處有
期徒刑肆月，如易科罰金，以佰元折算壹日。
    事  實
一、甲○○與乙○○係夫妻關係，為家庭暴力防治法第三條第一款所稱之家庭成員，
    而甲○○前曾因多次毆打乙○○，經本院於八十九年九月二日以八十九年度暫家
    護字第八號民事暫時保護令，裁定甲○○不得對乙○○實施身體或精神上不法侵
    害之行為，詎甲○○於九十年一月十日上午十時三十分許，在嘉義市○○路○段
    三五０巷廿七弄廿三號住處一樓廚房內，竟違反上開民事暫時保護令之規定，基
    於傷害人身體之犯意（傷害部分業經乙○○撤回告訴，詳後述），以左手徒手掐
    住乙○○之脖子，並將其壓倒在地，造成乙○○因此而受有下巴皮下瘀血一點五
    乘一點七公分及二點六乘○點三公分，頸部紅腫一點八乘○點二公分、一乘○點
    三公分、二點六乘五點二公分、四點六乘一點一公分、三乘二公分之傷害。
二、案經乙○○訴由嘉義市警察局第一分局報請臺灣嘉義地方法院檢察署檢察官偵查
    起訴。
    理  由
一、訊據被告甲○○固坦承有於右揭時、地毆打告訴人乙○○，惟辯稱告訴人之傷勢
    應未如驗傷單所載如此嚴重云云。經查，右揭事實，業據告訴人乙○○於警訊、
    偵查中及本院調查時指訴綦詳，並有本院八十九年度暫家護字第八號民事暫時保
    護令及傷害診斷書各一紙在卷可稽；而該診斷書為案外人曾朝勝醫師所開具，衡
    諸該醫師與被告、告訴人間並無特殊情仇，自無甘冒刑責而偽開傷單之理，是堪
    認上開診斷書之實在；又參諸上開驗傷診斷書上所載告訴人之下巴及頸部受有多
    處瘀傷等情觀之，告訴人若欲誣陷被告，亦無須「製造」如此多處之傷勢；況告
    訴人與被告間本具夫妻之情誼，苟其未遭被告如此毆擊，應不至迭次於警訊、偵
    查中及本院調查時均為相同之指述而誣陷被告之理；再參以該張驗傷診斷書檢驗
    日期為九十年一月十日下午三時三十五分許，距本件被告與告訴人發生爭執之時
    間僅五小時餘．益證上開診斷書上所載告訴人之傷勢當為本件衝突中被告所造成
    無疑，是被告所辯，核屬避重就輕圖卸之詞，不足採信，本件事證明確，被告犯
    行堪以認定。
二、核被告甲○○所為，係犯家庭暴力防治法第五十條第一款違反法院依家庭暴力防
    治法第十三條所為禁止實施家庭暴力行為之違反保護令罪。爰審酌被告前有多次
    毆打告訴人之紀錄，及其犯罪之動機、目的、手段、告訴人所受之傷害、惟已得
    告訴人之原諒及到庭仍飾詞否認部分犯行等一切情狀，量處如主文所示之刑，並
    諭知易科罰金之折算標準, 以資懲儆。
三、公訴意旨另以：被告甲○○於右揭時、地另基於傷害人身體之犯意，以左手徒手
    掐住告訴人乙○○之脖子，並將其壓倒在地，造成乙○○因此而受有下巴皮下瘀
    血一點五乘一點七公分及二點六乘○點三公分，頸部紅腫一點八乘○點二公分、
    一乘○點三公分、二點六乘五點二公分、四點六乘一點一公分、三乘二公分之傷
    害，因認被告甲○○另涉刑法第二百七十七條第一項之傷害罪嫌云云。按告訴乃
    論之罪，告訴人於第一審辯論終結前得撤回其告訴，又告訴經撤回者，法院應諭
    知不受理之判決，刑事訴訟法第二百三十八條第一項、第三百零三條第三款分別
    定有明文。查本件公訴人認被告甲○○另涉有刑法第二百七十七條第一項之傷害
    罪嫌，依同法第二百八十七條前段之規定，須告訴乃論。茲告訴人乙○○於本院
    調查前，具狀撤回告訴，依照前開說明，本應依前揭規定諭知不受理，惟公訴意
    旨認被告所涉刑法第二百七十七條第一項之傷害罪嫌與前開有罪部分有裁判上一
    罪之關係，爰不另為不受理之諭知，附此敘明。
據上論斷，依刑事訴訟法第二百九十九條第一項前段，家庭暴力防治法第五十條第一
款，刑法第十一條前段、第四十一條第一項，罰金罰鍰提高標準條例第二條，判決如
主文。
本案經檢察官張長樹到庭執行職務。
中      華      民      國    九十      年      四      月     十三     日
                                    臺灣嘉義地方法院簡易庭
                                        法  官  黃  仁  勇
右正本證明與原本無異。
如不服本判決，應於判決送達後十日內向本院提出上訴狀( 應附繕本 )。
中      華      民      國  九十      年      四      月     十六     日
                                        書記官  呂  權  芳
附錄本判決論罪法條全文：
家庭暴力防治法第五十條：
違反法院依第十三條、第十五條所為之下列裁定者，為本法所稱之違反保護令罪，處
三年以下有期徒刑、拘役或科或併科新台幣十萬元以下罰金︰
一  禁止實施家庭暴力行為。
二  禁止直接或間接騷擾、接觸、通話或其他連絡行為。
三  命遷出住居所。
四  遠離住居所、工作場所、學校或其他特定場所。
五  命完成加害人處遇計畫：戒癮治療、精神治療、心理輔導或其他治療
    、輔導。


司法院資訊處製作；財團法人民間司法改革基金會備份。
